Inventaris van het archief van het geslacht Mackay van Ophemert en aanverwante geslachten, 1370-1968 (1994)
Nationaal Archief, Den Haag
- Aanwinst 1999
  - Archivalia, 1
    - Aanverwante Families, 1.2
      - Familie Van Dielen, 1.2.4
        - Henriëtte Sophia van Dielen-Alewijn (1805-1870), 1.2.4.1
          - Ingekomen brieven van Karel Theodoor baron van Lynden (1814-1888)., 1866-1869; 1938; 6 stukken
            H.S. van Dielen-Alewijn van in eerste echt gehuwd met Constantijn Willem Hendrik Huydecoper (1802-1828).
      - Familie Crommelin, 1.2.5
        - Marinus Crommelin (1838-1907), 1.2.5.1
          - Ingekomen brieven van Aeneas baron Mackay (1838-1909)., 1863, 1865-1866, 1876; 1939; 1 omslag
          - Ingekomen brieven bij hem en zijn echtgenote Sophia Carolina Agatha Wilhelmina van Dielen (1837-1919) van Karel Theodoor baron van Lynden (1814-1888)., 1876, 1883; 1940; 3 stukken
    - Niet verwante Families, 1.3
      - Familie Van Weede, 1.3.1
        - Philippina Baltina Elisabeth van Weede-van Arckel (1716-1803), 1.3.1.1
          - Ingekomen kennisgeving van het voorgenomen huwelijk van Barthold de Cocq van Haeften (1755-1808) met Carolina Justina Huydecoper (1755-1788), met genealogische aantekening van haar achterkleinzoon Daniël baron Mackay (1900-1969)., 1787; 1941; 1 stuk
      - Familie Hinlopen, 1.3.2
        - Jan Joost Hinlopen (1806-1848), 1.3.2.1
          - Ingekomen brief van Aeneas baron Mackay (1806-1876)., 1843; 1942; 1 stuk
  - Gedrukt stuk, 2
    - Life of Lieut. General Hugh Mackay of Scoury, Commander in Chief of the Forces in Scotland, 1689 and 1690, Colonel Commandant of the Scottish Brigade in the service of the States General, and a Privy-Counsellor in Scotland, door John Mackay, Esquire of Rockfield, gedrukt., 1836; 1943; 1 deel
- Aanwinst 2000-1
  - Archivalia, 1
    - Familie Mackay, 1.1
      - Barthold Johan Christiaan baron Mackay (1773-1854), 1.1.1
        - "Naamteekeningen der leden van de Vergadering der Aanzienlijken ter goed- of afkeuring der Grondwet voor de Vereenigde Nederlanden, gegraveerd naar de oorspronkelijke Handteekeningen", gedrukt., 1814; 1944; 1 stuk
          B.J.C. Mackay was één van de aanwezigen bij deze vergadering.
      - Jhr. Johan François Hendrik Jacob Ernestus Mackay (1807-1846), 1.1.2
        - Verslag van een reis van Den Haag naar de Betuwe, met aantekenboekje en "Lijst van opstellers van Evangelische Gezangen naar het handschrift van A. Rutgers"., 1819, 1821 en z.d; 1945; 3 katernen
        - Paspoort voor hem., 1826; 1946; 1 stuk
      - Donald Jacob baron Mackay, 11e Lord Reay (1839-1921), 1.1.3
        - Staatsbladen van het Verenigd Koninkrijk betreffende de organisatie van de lokale politie, gedrukt., 1839-1840, 1856; 1947; 4 stukken
          Mogelijk door hem gebruikt in zijn functie van Lord Lieutenant van Roxburghshire.
      - Juliana Anna Mackay-van Lynden (1844-1935), 1.1.4
        - Portretfoto's van haar., 1866 en z.d; 1948; 2 stukken
      - Hermina Clasina Mackay-den Beer Portugael (1874-1945), 1.1.5
        - Verslag in dagboekvorm van een reis met haar man en dochter Louise naar Nederlandsch-Indië in 1927, met bijlagen., 1934; 1949-1951; 3 delen
          - Zeist - Tossari, 1927 maart 21-juni 2, 1949
          - Tossari - Buitenzorg, 1927 juni 2-september 17, 1950
          - Buitenzorg - Zeist, 1927 september 17-november 14, 1951
      - Daniël baron Mackay (1900-1969), 1.1.6
        - Stukken betreffende zijn genealogische en historische onderzoekingen., (1803) 1924-1952; 1952-1954; 2 pakken en 1 omslag
          - Verzamelde, bij diverse familieleden ingekomen, familieberichten van leden van de families Mackay, Van Lynden, Alewijn, Huydecoper, Van Renesse van Wilp, Sweerts de Landas, De Cocq van Haeften, Backer, Van Eysinga, De Beaufort en Merens, met bijbehorende genealogische aantekeningen in zijn hand, 1803, 1818, 1829, 1831-1832, 1843-1841, 1844-1852, 1854-1857, 1860-1861, 1866-1867, 1869-1870, 1952; 1 omslag
          - Aantekeningen, ingekomen brieven en verzamelde stukken betreffende de genealogie van het geslacht Mackay en aanverwanten, met portretafbeeldingen van ds. Hugh Mackay (1764-1847), D.J. Mackay (1788-1867) en van E.C. Mackay (1832-1894), (1884) 1924-1946 en z.d., 1953
            1) Éen van de aantekenbladen bevat tevens de notulen van de vergadering van de Anti-Revolutionaire Kamerclub d.d. 15 november 1893.
            2) Zie ook inv.nrs. 1909-1913.
          - De geschiedenis van het geslacht Mackay, getypt, met bijlagen, 1952, 1954
            Op de oude portefeuille stond: "Achterhaald; zie manuscript Ao ca. 1967". Zie ook inv.nr. 1918 en 1958.
        - Jeugdherinneringen, concept, getypt., 1966; 1955; 1 stuk
      - Erica Beelaerts van Blokland-Mackay (geboren 1916), 1.1.7
        - Einddiploma Mulo-A voor haar, met einddiploma's voor het hoofdvak piano van het Amsterdamsch Conservatorium en voor theorie en esthetiek van het Conservatorium te Utrecht, met bijlagen, fotokopieën., 1932, 1938, 1944; 1956; 4 stukken
        - Stukken betreffende de geschiedenis van het geslacht en de Clan Mackay., 1959, 1983, 1989 en z.d; 1957; 1 omslag
        - Stukken betreffende de uitgave van het door wijlen haar broer Daniël baron Mackay nagelaten manuscript "Geschiedenis van het Geslacht Mackay", (Zutphen 1984), met bijlagen., 1980-1987; 1958; 1 pak
          Zie ook inv.nrs. 1917-1918 en 1954.
    - Familie Van Lynden, 1.2
      - Jhr. Dirk Reinhard Johan van Lynden (1779-1837), 1.2.1
        - Teksten van door hem gehouden toespraken als burgemeester van Nijmegen, met bijgevoegd Naamregister van Administratieve, Justitiële en Finantiële Ambtenaren in de Provincie Gelderland...., gedrukt, en ingekomen programma van de ontvangst te Nijmegen van het 1e bataljon van de 1e afdeling Gelderse Schutterij, gedrukt, met aantekening., 1830, 1834 en z.d; 1959; 6 stukken en 1 deeltje
    - Familie Huydecoper, 1.3
      - Philippine Henriëtte Rijnhardine Huydecoper-van Lynden (1805-1865), 1.3.1
        - Overlijdensannonce van haar, met overgeschreven krantenberichten over haar heengaan en takje van een plant op haar graf te Wildbad Gastein (Oostenrijk)., 1865; 1960; 4 stukken
    - Familie Van Rechteren, 1.4
      - Antoinette Maria Charlotte gravin van Rechteren-gravin Bentinck (1792-1832), 1.4.1
        - Uitboezeming bij het overlijden van den Hooggeboren Vrouwe Antoinette Marie Charlotte Gravin van Rechteren, geboren Gravin Bentinck door G.H. van Senden, gedrukt., 1832; 1961; 1 katern
  - Gedrukte stukken, 2
    - Exemplaren van de Opregte Haarlemsche Courant., 1848; 1962; 3 stukken
    - Sutherland and the Reay Country ... door Adam Gunn en John Mackay, met ingekomen brief van John A. Mackay bij Aeneas baron Mackay (1872-1932) en diens echtgenote., 1897, 1923; 1963; 1 deel en 1 stuk
    - The Book of Mackay door Angus Mackay, met aantekeningen van Daniël baron Mackay (1900-1969) en bijlagen., 1906, 1941 en z.d; 1964; 1 deel
    - The History of the Province of Cat (Caithness and Sutherland) from the earliest times to the year 1615 door Angus Mackay, met bijlagen, 1914; 1965; 1 deel
    - An Old Highland Fencible Corps, the History of the Reay Fencible Highland Regiment of Foot or Mackay's Highlanders 1794-1802, with an Account of its Service in Ireland during the Rebellion of 1798 door Captain J.H. Mackay Scobie, met opdracht aan D. baron Mackay (1900-1969) van E. Mackay en een krantenknipsel., 1914, 1919 en 1960; 1966; 1 deel
    - Roll of Honour of Members of The Mackay Clan serving in the Forces of the British Empire on sea and land during the European War 1914-1915 en Clan Mackay Society War Memorial Volume, being a list of those bearing the name of Mackay who were killed or who died of wounds in the Great European War 1914-1918 and also a list of those bearing the name of Mackay upon whom honours were conferred., 1915, 1924; 1967; 2 katernen
    - The Scottish Chiefs by Jane Porter, edited by Kate Douglas Wiggin and Nora A. Smith, met bijlagen., 1921; 1968; 1 deel
    - Scotland: the Ancient Kingdom door Donald A. Mackenzie, met bijlagen., 1930, 1992; 1969; 1 deel
    - Two unpublished letters from James Graham to Sir Donald Mackay of Fair door dr. George Mackay., 1941; 1970; 1 katern
    - Korte Geschiedenis van het Schotse Volk door Rosaline Masson., 1944; 1971; 1 deel
    - The story of Scotland door F. Fraser Darling, met bijlagen, 1945; 1972; 1 deel
    - Scotland, a short history door P. Hume Brown, met bijlagen., 1951, 1992; 1973; 1 deel
    - The Scottish Highlands, a Short History door W.R. Kermack., 1957; 1974; 1 deel
    - Notes on the early church of Tongue door William J. Mackay., 1962; 1975; 1 deel
    - Scottish Kings door Gordon Donaldson, met bijgevoegde knipsels., 1967, 1985, 1991 en z.d; 1976; 1 deel
    - Clan Mackay, samengesteld door Alan McNie, deeltje in de serie Your Scottish Heritage, met bijlagen., 1989; 1977; 1 deel
- Aanwinst 2000-2
  - Anna Magdalena Henriette Frederica Mackay-van Renesse van Wilp (1779-1839), 1
    - Gedichten- en receptenboek van haar., 1792, 1845 en z.d; 1978; 1 deel
- Aanwinst 2001-1
  - Geslacht Mackay, 1
    - Aeneas baron Mackay (1806-1876), 1.1
      - Brief aan den Heer Mackay, open brief van D. Chantepie de la Saussaye, gedrukt., 1861; 1979; 1 katern
        Zie ook inv.nr. 517.
      - 'Mr. Aeneas Baron Mackay van Ophemert (1806-1876)' door mr. B. de Gaay Fortman, overdruk uit Christendom en Historie, met bijbehorende briefwisseling tussen mr. Aeneas baron Mackay (1872-1932) en de auteur., 1930-1932; 1980; 1 deeltje en 6 stukken
    - Daniël Jacob baron Mackay, 11e Lord Reay (1839-1921), 1.2
      - De handhaving van het Europeesch Gezag en de Hervorming van het Regtswezen onder het Bestuur van den Gouverneur-Generaal Mr. H.W. Daendels over Java en Onderhoorigheden (1808-1811), proefschrift door hem ter verkrijging van de graad van doctor in de rechten aan de Hogeschool te Leiden, gedrukt, met bijgevoegde krantenknipsels betreffende hem., 1861, 1920-1921; 1981; 1 deel en 2 stukken
        Zie ook inv.nr. 1782.
    - Elisabeth Wilhelmina Mackay-van Lynden (1844-1907), 1.3
      - Bericht van haar overlijden, gedrukt., 1907; 1982; 1 stuk
    - Petronella Adamina Mackay-Hoeufft (1872-1933), 1.4
      - Ingekomen overlijdensbericht van Ina Petronella Mackay-Lycklama à Nijeholt, gedrukt., 1903; 1983; 1 stuk
    - Margaretha Clara Françoise barones Mackay (1873-1907), 1.5
      - Bericht van haar overlijden, gedrukt, in tweevoud., 1907; 1984; 2 stukken
  - Geslacht Van Lynden, 2
    - Jhr. Dirk Reinhard Johan van Lynden (1779-1837), 2.1
      - Hulde aan de nagedachtenis van Jonkheer Dirk Rijnhard Johan van Lynden, Burgemeester der Stad Nijmegen door mr. J.J.L. van der Brugghen, gedrukt., 1837; 1985; 1 katern
- Aanwinst 2001-2
  - Geslacht Mackay, 1
    - Aeneas baron Mackay (1838-1909), 1.1
      - La Sainte Bible qui contient le Vieux et le Nouveau Testament ..., bijbel aan hem en zijn echtgenote Elisabeth Willemina barones van Lynden (1844-1907) uitgereikt door de Waalse Gemeente te Nijmegen bij de inzegening van hun huwelijk, gedrukt, met aantekening., 1823, 1869; 1986; 1 deel
        In het Frans. Zie ook inv.nrs. 715-716.
    - Eric baron Mackay, 12e Lord Reay (1870-1921), 1.2
      - Het Nieuwe Testament of alle Boeken des Nieuwen Verbonds van Onzen Heere Jezus Christus ..., gedrukt, met aantekeningen., 1876, 1881; 1987-1988; 2 delen
        - 1874-1876, 1987
        - 1861-1881, 1988
  - Geslacht Van Lynden, 2
    - Willem Rijnhard baron van Lijnden (1840-1928), 2.1
      - Het Nieuwe Testament of alle Boeken des Nieuwen Verbonds Onzes Heeren Jezus Christus ... en Het Boek der Psalmen nevens Gezangen bij de Hervormde Kerk van Nederland in Gebruik ..., gedrukt, met aantekening., 1851-1852; 1989; 1 band
  - Geslacht Van Boetzelaer, 3
    - Gustave Jacques baron van Boetzelaer (1851-1915), 3.1
      - Het Nieuwe Testament of alle Boeken des Nieuwen Verbonds Onzes Heeren Jezus Christus ... en Het Boek der Psalmen nevens Gezangen bij de Hervormde Kerk van Nederland in Gebruik ..., gedrukt, met aantekening., 1867; 1990; 1 band
    - Elisabeth Aleida Johanna Georgine Marie Henriette van Boetzelaer-Willink (1867-1924), 3.2
      - Het Nieuwe Testament of alle Boeken des Nieuwen Verbonds Onzes Heeren Jezus Christus ... en Het Boek der Psalmen nevens Gezangen bij de Hervormde Kerk van Nederland in Gebruik ..., gedrukt, met opdracht van haar moeder Johanna Georgine Maria Willink-Willink (1848-1927)., 1868, 1872; 1991; 1 band
- Aanwinst 2011
  - Mr. Aeneas baron Mackay van Ophemert, vice-president van de Raad van State, 1
    - Ingekomen brieven van Bloem, A.J. Rijshouwer, E. Quand, J.Th Mouton en M. Procher., 1864-1875; 1992; 1 omslag
    - Uitnodigingen voor en feestprogramma van de plechtige onthullling van de gedenknaald 1815 in het zeeduin bij Scheveningen., 1856; 1993; 1 omslag
  - Mr. Donald Jacob baron Mackay van Ophemert, 2
    - Ingekomen brieven van W.C. van Pallandt, Huysman (?), H. Schattenkerk, B. Haas en uitnodigingen voor vergaderingen van de hoofdingelanden van het polderdistrict Tielerwaard, het Haags comité tot bevordering van een directe stoomvaart tussen Nederland en de Verenigde Staten van Noord-Amerika en voor een bijeenkomst van Pulchristudio, de vereniging tot het voeren van debatten en Sociëté du Casino., 1869 juli-december; 1994; 1 omslag
    - Ingekomen en minuten van uitgaande brieven, zowel zakelijk als privé, met een brief van C. Kruseman aan de prins van Oranje en van NN aan Groen van Prinsterer., 1838-1873 en ongedateerd; 1995; 1 omslag
    - Ingekomen stukken van diverse verenigingen, met name van de vereniging ter bevordering van Fabrieks- en Handwerksnijverheid in Nederland, en beschouwingen over het middelbaar onderwijs in Nederland en aan inlanders in Nederlands Indië., 1863-1870; 1996; 1 omslag